臺灣高等法院臺南分院刑事判決
109年度上訴字第1298號
上  訴  人  
即  被  告  黃裕銘




選任辯護人  黃文章律師（法扶）
上列上訴人因毒品危害防制條例等案件，不服臺灣臺南地方法院
109年度訴字第250號中華民國109年8月13日第一審判決（起訴案
號：臺灣臺南地方檢察署109年度偵字第1469號、109年度偵字第
3382號、109年度營偵字第423號），提起上訴，本院判決如下：
    主  文
原判決撤銷。
黃裕銘犯附表一及附表二所示之罪，各處如附表一編號1至12、
附表二編號1至6「罪刑及沒收」欄所示之刑及沒收。所處有期徒
刑部分，應執行有期徒刑拾年，沒收部分併執行之。
    事  實
一、黃裕銘明知海洛因、甲基安非他命依其成癮性、濫用性及對
    社會危害性之程度，業經列為毒品危害防制條例第2 條第2
    項第1 款及第2 款所定之第一級毒品、第二級毒品，且甲基
    安非他命並為藥事法第22條第1 項第1 款所規定之禁藥，依
    法均不得持有、轉讓或販賣，竟仍為下列行為：
　㈠基於販賣第一級毒品海洛因牟利之犯意，先後於附表一編號1
     至7 所示之時、地，以附表一編號1 至7 所示之方式、價
    格及數量，販賣海洛因予陳秀蘭1 次、洪進金1 次、黃益崇
    2 次、謝筑貞3 次（各次販賣之時間、地點、價格、數量、
    方式及所得均詳如附表一編號1 至7 所示）。
  ㈡基於販賣第二級毒品甲基安非他命牟利之犯意，先後於附表
    一編號8 至12所示之時、地，以附表一編號8 至12所示之方
    式、價格及數量，販賣甲基安非他命予紀威州3 次、陳傑棠
    2 次（各次販賣之時間、地點、價格、數量、方式及所得均
    詳如附表一編號8 至12所示）。
  ㈢基於轉讓第一級毒品海洛因之犯意，先後於附表二編號1 至2
     所示之時、地，以附表二編號1 至2 所示無償交付少量海
    洛因之方式，轉讓海洛因予洪進金2 次（轉讓之時間、地點
    、數量、方式詳如附表二編號1 至2 所示）。
  ㈣基於轉讓第二級毒品即禁藥甲基安非他命之犯意，先後於附
    表二編號3 至6 所示之時、地，以附表二編號3 至6 所示無
    償交付少量甲基安非他命之方式，轉讓禁藥予丁俊仁3 次、
    吳政憲1 次（轉讓之時間、地點、數量、方式詳如附表二編
    號3 至6 所示）。
　　嗣因檢警對黃裕銘所持用之門號0000000000號行動電話執行
    通訊監察後，於民國109 年1 月13日9時50分許，經員警持
    原審所核發之搜索票至黃裕銘位在臺南市○○區○○00號之1 住
    處執行搜索，當場扣得如附表三編號1 至4 所示之物，而查
    悉上情。
二、案經臺灣臺南地方檢察署檢察官指揮暨臺南市政府警察局學
    甲分局、善化分局分別報告該署檢察官偵查後起訴。
    理  由
壹、程序部分
    就本判決所引用之傳聞證據，本件當事人於本院準備程序時
    ，均明示同意有證據能力（本院卷第207-208頁），且於本
    院審理時，經逐一提示後，迄於言詞辯論終結前，未聲明異
    議，本院認該些證據做成之過程、內容均具備任意性、合法
    性，其陳述與本件待證事實具有關聯性，合於一般供述證據
    之採證基本條件，且證明力非明顯過低，以之作為證據，均
    屬適當，依刑事訴訟法第159條之5第1項規定，皆有證據能
    力。 
貳、實體部分
一、認定事實所憑之證據及理由：
  ㈠訊據被告黃裕銘對於上述犯行，除爭執購毒者謝筑貞交付之
    金錢數額外，均坦承不諱，並有如附表一、二「相關證據」
    欄所示之各項證據可資佐證，復有臺灣臺南地方法院搜索票
    、臺南市政府警察局學甲分局搜索扣押筆錄、扣押物品目錄
    表、現場查獲照片在卷可稽（見警二卷第271 頁至第295 頁
    ）及扣案如附表三所示之物可資憑考；雖被告就其向謝筑貞
    收取之金錢代價辯稱：謝筑貞僅有匯款一次給我，數額忘記
    了云云。然而，被告就證人謝筑貞向其購買海洛因，並以如
    附表一編號5至7所示金錢，前均不為爭執，證人謝筑貞亦為
    相同證述，且被告之前陳述距離案發時間不久，記憶應較清
    晰，況被告於本院亦稱：謝筑貞匯款多少錢，匯款是要支付
    何次購毒之金錢，均已忘記云云（本院卷第206頁），可見
    被告於本院所為有關購毒者謝筑貞未以附表一編號5至7所示
    方式支付向被告購毒款項之陳述，不具可信性，應不可採。
    綜上，被告確有附表一、二所示販賣、轉讓海洛因、甲基安
    非他命之犯行，應可認定。
  ㈡毒品危害防制條例所規定之販賣毒品罪，雖未明示「營利之
    意圖」為其犯罪構成要件，然「販賣」一語，在文義解釋上
    當然已寓含有買賤賣貴並從中取利之意思存在，且從商業交
    易原理與一般社會觀念而言，販賣行為在通常情形下，仍係
    以牟取利益為其活動之主要誘因與目的。經查，被告於本院
    審理時供稱：伊賣毒品是為賺來吃等語（本院卷第231頁）
    ，可認被告確有自本案販賣毒品之犯行中獲有利益，足見被
    告主觀上確有藉販賣毒品營利之不法意圖至明。
  ㈢綜上，本案事證明確，被告上開犯行洵堪認定，應依法論科
    。
二、論罪科刑：
  ㈠新舊法比較
　　按行為後法律有變更者，適用行為時之法律，但行為後之法
    律有利於行為人者，適用最有利於行為人之法律，刑法第2
    條第1項定有明文。查被告行為後，毒品危害防制條例第4條
    第1、2項及第17條第2項規定，業經修正，並於109年1月15
    日經總統公布，於6個月後即109年7月15日施行。修正前毒
    品危害防制條例第4條第1項規定「製造、運輸、販賣第一級
    毒品者，處死刑或無期徒刑；處無期徒刑者，得併科新臺幣
    二千萬元以下罰金。」，修正後則規定，「製造、運輸、販
    賣第一級毒品者，處死刑或無期徒刑；處無期徒刑者，得併
    科新臺幣三千萬元以下罰金。」；修正前毒品危害防制條例
    第4條第2項規定「製造、運輸、販賣第二級毒品者，處無期
    徒刑或七年以上有期徒刑，得併科新臺幣一千萬元以下罰金
    。」，修正後則規定：「製造、運輸、販賣第二級毒品者，
    處無期徒刑或十年以上有期徒刑，得併科新臺幣一千五百萬
    元以下罰金。」，上開條文修正後均將有期徒刑及罰金刑上
    限提高，另毒品危害防制條例第17條第2項原規定「犯第4條
    至第8條之罪於偵查中及審判中均自白者，減輕其刑。」，
    修正後之規定為「犯第4條至第8條之罪於偵查中及歷次審判
    中均自白者，減輕其刑。」，排除曾偵、審自白，但嗣後翻
    異前詞者。故經比較新舊法之規定，均以修正前規定較有利
    於被告，故應適用行為時即修正前毒品危害防制條例第4條
    第1項、第2項規定處斷；偵、審自白減輕其刑規定，亦應適
    用較有利之修正前同條例第17條第2項之規定。原判決雖未
    及比較新舊法，惟適用法律並無違誤，爰不作為撤銷原判決
    之理由，先予敘明。
  ㈡按甲基安非他命係同條項第2款所稱之第二級毒品。又「安非
    他命類」藥品，前經行政院衛生署於69年12月8日衛署藥字
    第301124號公告禁止輸入、製造、販賣，而屬於藥事法第22
    條第1項第1款所規定之禁藥，嗣經同署於79年10月9日以衛
    署藥字第904142號公告列入麻醉藥品管理條例第2條第4款所
    定「化學合成麻醉藥品」管理，惟仍不失其為禁藥之性質，
    不得非法轉讓。故行為人明知為禁藥即安非他命而轉讓他人
    者，除成立毒品危害防制條例第8條第2項之轉讓第二級毒品
    罪外，亦構成藥事法第83條第1項之轉讓禁藥罪，故行為人
    轉讓甲基安非他命（未達法定應加重其刑之一定數量）予成
    年男子，同時該當藥事法第83條第1 項轉讓禁藥罪及毒品危
    害防制條例第8 條第2 項轉讓第二級毒品罪之構成要件，應
    依重法優於輕法之原則，擇較重之轉讓禁藥罪論處（最高法
    院109年度台上大字第1089號刑事裁定意旨參照）。
  ㈢核被告如事實欄一㈠部分（即附表一編號1 至7）所示犯行，
    均係犯修正前毒品危害防制條例第4 條第1 項之販賣第一級
    毒品罪；如事實欄一㈡部分（即附表一編號8 至12）所示之
    犯行，則均係犯修正前毒品危害防制條例第4 條第2 項之販
    賣第二級毒品罪；如事實欄一㈢部分（即附表二編號1 至2 
    ）所示之犯行，則均係犯毒品危害防制條例第8條第1 項之
    轉讓第一級毒品罪；如事實欄一㈣部分（即附表二編號3 至6
     ）所為，則均係犯藥事法第83條第1 項之轉讓禁藥罪。
  ㈣被告如附表一編號1 至12、附表二編號1 至2 所示販賣、轉
    讓海洛因及販賣甲基安非他命前，持有該等毒品之低度行為
    ，應分別為其販賣及轉讓（僅指轉讓海洛因）之高度行為所
    吸收，均不另論罪。
  ㈤被告所犯如附表一、附表二所示之各次犯行，犯意有別，行
    為互殊，均應予分論併罰。
  ㈥刑之加重、減輕事由說明：
  1.累犯加重
　⑴被告前因竊盜等案件，均經判決確定後，復經臺灣高雄地方
    法院以103 年度聲字第4266、4062號裁定，分別裁定應執行
    有期徒刑1 年1 月、2 年2 月確定，上開2 案接續執行，於
    105 年5 月25日縮短刑期假釋出監，並於105 年8 月12日保
    護管束期滿未經撤銷假釋，視為執行完畢，有臺灣高等法院
    被告前案紀錄表在卷可佐（見本院卷第83頁至第94 頁），
    其雖於受上開有期徒刑執行完畢後，5 年以內故意再犯本案
    有期徒刑以上之罪，為累犯，除所犯法定刑為死刑、無期徒
    刑部分不得加重外，就被告販賣第一級、第二級毒品；轉讓
    第一級毒品及禁藥之犯罪情節觀之，其犯罪情節非輕，並無
    量處最低法定刑仍屬罪刑不相當而過重情事，故應依累犯規
    定，加重其最低本刑。
　⑵被告辯護人雖以前為竊盜輕罪，與本案本件毒品案件罪質不
    同，認被告無特別惡性，亦無對刑罰反應力薄弱之情形，依
    司法院釋字第775號及協同意見書意旨，應不得依累犯規定
    加重其刑。惟按刑法第47條第1項關於累犯加重本刑之規定
    ，司法院釋字第775號解釋認「其不分情節，基於累犯者有
    其特別惡性及對刑罰反應力薄弱等立法理由，一律加重最低
    本刑，於不符合刑法第59條所定要件之情形下，致生行為人
    所受之刑罰超過其所應負擔罪責之個案，其人身自由因此遭
    受過苛之侵害部分，對人民受憲法第8條保障之人身自由所
    為限制，不符憲法罪刑相當原則，牴觸憲法第23條比例原則
    。於此範圍內，有關機關應自本解釋公布之日起2年內，依
    本解釋意旨修正之。於修正前，為避免發生上述罪刑不相當
    之情形，法院就該個案應依本解釋意旨，裁量是否加重最低
    本刑」。上開解釋意旨，基於累犯因其具特別惡性及對刑罰
    反應力薄弱等加重其刑之立法理由，故認累犯加重其刑規定
    非全部違憲，而係僅在個案應量處最輕法定刑，卻無法適用
    刑法第59條在內減輕規定之情形，法院方有依本號解釋意旨
    裁量不予加重最低本刑之必要。至於行為人對刑罰反應薄弱
    與否，如其因前案入監服刑，前案所犯雖為較輕之罪，其實
    際亦已因前案而受刑事處罰，若於執行完畢後再犯，且所犯
    之後案又為重罪，可見行為人無視前案刑罰警惕，再犯情節
    更嚴重之後案，當亦可據以認定其刑罰反應薄弱，符合累犯
    加重其刑之立法目的。否則，如僅以前案為輕罪，前、後案
    罪質不同，即認不宜依累犯規定加重其刑，無視行為人再犯
    後案嚴重犯行所彰顯之惡性，應非事理之平。查本件被告前
    案所犯為竊盜罪，雖非重罪，且與本件販賣、轉讓毒品及轉
    讓禁藥案件，罪質不同，然被告前犯之竊盜罪法定刑5年以
    下有期徒刑之輕罪，其於該輕罪執行完畢近3年後，陸續再
    犯本件法定刑死刑或無期徒刑（販賣第一級毒品罪）、無期
    徒刑或7年以上有期徒刑（販賣第二級毒品罪）、1年以上7
    年以下有期徒刑（轉讓第一級毒品罪）及7年以下有期徒刑
    （轉讓禁藥罪）等重罪，可見其對前案之刑罰反應薄弱。且
    被告販賣毒品、轉讓毒品、禁藥之次數均非單一，其因此造
    成毒品擴散，對社會治安潛在之影響不輕，犯罪具相當惡性
    ，因此，由上述各情觀之，被告對刑罰反應應屬薄弱，且具
    相當惡性，並無不宜依累犯規定加重其刑之情事。被告以前
    述理由認依上開解釋意旨，其雖構成累犯，但不應加重其刑
    ，應不可採。
　2.修正前毒品危害防制條例第17條第2項減輕其刑部分
　⑴被告就附表一編號1 至12、附表二編號1 至2所犯之各罪，分
    別於偵查及審判中均已自白該等犯行，合於修正前毒品危害
    防制條例第17條第2 項減輕其刑之要件，應依該條項之規定
    ，均減輕其刑（其中販賣第一級毒品部分，因法定刑為死刑
    、無期徒刑，不得加重，故減輕之；其餘販賣第二級毒品、
    轉讓第一級毒品部分，均先加後減之）。
　⑵至被告所犯如附表二編號3 至6所示轉讓禁藥甲基安非他命之
    犯行，既因重法優於輕法，而適用藥事法論罪，則其雖於偵
    、審程序中自白犯行，基於法律整體適用不得割裂原則，仍
    無另依毒品危害防制條例第17條第2 項之規定，減輕其刑之
    餘地。
  3.刑法第59條部分
　⑴按犯罪之情狀顯可憫恕，認科以最低度刑仍嫌過重者，得酌
    量減輕其刑，刑法第59條定有明文。又刑法第59條所規定之
    酌量減輕其刑，係裁判上之減輕，必以犯罪之情狀可憫恕，
    認為宣告法定最低度之刑猶嫌過重者，始有其適用。如別有
    法定減輕之事由，應先依法定減輕事由減輕其刑後，猶嫌過
    重時，始得為之；若有2 種以上法定減輕事由，仍應先依法
    定減輕事由遞減其刑後，猶嫌過重時，始得再依刑法第59條
    規定酌減其刑（最高法院88年度台上字第1862號判決參照）
    。
　⑵被告所為附表一編號1-7所示販賣第一級毒品罪部分(共計7 
    罪) ，法定最輕本刑為無期徒刑，罪刑極重，然同為販賣海
    洛因之人，其原因動機不一，犯罪情節未必盡同，於毒品供
    應環節中所處地位之差異，所造成危害社會之程度自屬有別
    ，法律懲辦此類犯罪，所設之法定最低本刑同為無期徒刑，
    罪刑極重。其所犯上述販賣第一級毒品7 罪，適用修正前毒
    品危害防制條例第17條第2項自白減輕其刑後，就上開7次犯
    行，仍應處以法定最低本刑有期徒刑15年，就行為人有責性
    之不法行為總體，體察應報與教育之刑罰目的，倘處以法定
    刑度以下之刑，即可有儆惕犯人與防衛社會之效果，自非不
    得考量其情狀是否有顯可憫恕之處，適用刑法第59條規定酌
    量減輕其刑，期使個案裁判之量刑能斟酌至當，符合比例原
    則，慎刑矜恤，實現刑罰權之分配正義，爰就被告所犯販賣
    第一級毒品既遂犯行，各酌減其刑，並遞減之。
　⑶至於被告其餘販賣第二級毒品犯行既遂因被告偵、審自白規
    定之減刑事由，其法定刑已大幅減輕其刑，經先加（累犯加
    重）後減後，其得量處之最輕法定本刑為3年7月，衡諸毒品
    犯罪所造成毒品擴散之社會危害，縱被告非中、大盤毒梟，
    此等刑度實已無情輕法重之情形，故均無適用刑法第59條規
    定之餘地。
  4.被告無修正前毒品危害防制條例第17條第1項之適用
　  另被告固坦承毒品來源為向真實姓名年籍不詳綽號「阿榮」
    之成年男子所購得，惟警方依被告上開之供述，並無因此緝
    獲「阿榮」之人，此有臺南市政府警察局學甲分局109 年4 
    月15日南市警學偵字第1090182514號函、原審公務電話紀錄
    在卷可按（見原審卷第111 頁至第119 頁）；另被告於本院
    審理時供稱：已知「阿榮」之真實姓名年籍（內容詳卷），
    警方依被告109年12月7日調查筆錄，針對其所述之「阿榮」
    真實姓名年籍者，目前尚在聲請通訊監察蒐集證據階段，距
    離本件被告所為相關販賣、轉讓毒品之時間，已相隔約1年
    餘等情，有臺南市政府警察局佳里分局110年1月25日函與所
    附資料在卷可查（本院卷165至175頁），可見本案並無因被
    告之供述，而使有調查、偵查犯罪職權之公務員查獲上手或
    其他共犯，自無適用毒品危害防制條例第17條第1 項減輕或
    免除其刑之情事。
三、撤銷改判之理由、量刑及沒收
　㈠撤銷改判之理由
　1.原判決以被告罪證明確，予以論罪科刑，固非無見，惟原審
    判決漏未審酌被告此部分犯行應構成累犯，於被告所犯各罪
    主文欄未諭知累犯，亦未依累犯規定加重其刑，其適用法則
    自有未當。
　2.被告上訴主張原審對其販賣第二級毒品未適用刑法第59條規
    定酌減其刑不當及原審量刑過重，然查，原審未適用刑法第
    59條規定酌減被告犯罪刑度，並無不當，被告此部分上訴並
    無理由；另原審就被告販賣第一級毒品犯行，所量處之刑度
    為7年8月至7年10月間；販賣第二級毒品所量處刑度在3年8
    月至3年10月間；轉讓第一級毒品所量處刑度為9月，轉讓禁
    藥刑度為7月，並定應執行刑9年，就販賣、轉讓毒品之刑度
    ，均僅在法定最低刑度上酌加數月；就轉讓禁藥之量刑，亦
    僅為輕度量刑，並無過重情事，所定之應執行刑，相對被告
    合併刑期達92年10月，所定之應執行刑已屬輕縱，實無過重
    情事，此部分上訴亦無理由。
　3.被告上訴指摘就其販賣第二級毒品未適用刑法第59規定酌減
    其刑及量刑過重為不當，雖均無理由，惟原審已有漏未審酌
    應依累犯加重其刑之適用法則不當之處，自應由本院撤銷改
    判，且無刑事訴訟法第370條不利益變更禁止原則之適用。
  ㈡量刑
　　審酌被告明知毒品戕害人體身心健康之鉅，亦應深知販賣及
    轉讓毒品等行為，均為政府嚴厲查禁之舉，竟仍分別為事實
    欄一所示之各次犯行，危害社會治安和善良秩序匪淺，所為
    實應予以嚴懲，其犯後尚能坦認犯行，犯後態度尚可，兼衡
    被告販賣及轉讓毒品之數量、次數、時間、販毒賺取之金額
    多寡及流毒於他人之人數，暨被告陳明學歷為國小肄業，已
    婚，有3 名成年子女，目前擔任資源回收清潔工之家庭經濟
    狀況（見原審卷第231頁）等一切情狀，分別量處如主文及
    附表一、二「罪刑及沒收」欄所示之刑。
  ㈢沒收：
　1.按犯毒品危害防制條例第4 條至第9 條、第12條、第13條或
    第14條第1 項、第2 項之罪者，其供犯罪所用之物，不問屬
    於犯罪行為人與否，均沒收之，毒品危害防制條例第19條第
    1 項定有明文；又依該條立法理由所載，於全部或一部不能
    沒收或不宜執行沒收時，則應回歸適用修正後刑法第38條第
    4 項規定：「前2 項之沒收，於全部或一部不能沒收或不宜
    執行沒收時，追徵其價額」；另按供犯罪所用之物，屬於犯
    罪行為人者，得沒收之，刑法第38條第2 項前段亦有明定。
    查扣案如附表三編號1 至2 所示之物，係供被告為附表一編
    號1 至12所示販賣毒品所用之物，另如附表三編號3 、4 所
    示之手機及SIM 卡，則係供被告聯絡本案附表一編號2至7 
    、附表二編號2 至4 所示販賣及轉讓毒品犯行所用之物，均
    據被告供陳在卷（見原審卷第149 頁至第150 頁），自應依
    毒品危害防制條例第19條第1 項、刑法第38條第2 項前段之
    規定於各該犯罪項下諭知沒收；又門號0000000000號行動電
    話SIM 卡係被告持以供其為附表一編號1 、附表二編號6 所
    示犯行所用之物，該SIM 卡原係搭載於扣案如附表三編號3 
    所示之手機，惟該SIM 卡嗣因沒在使用而已丟棄，業據被告
    陳明在卷（見原審卷第151 頁），是關於上開未扣案之SIM 
    卡及扣案如附表三編號3 所示之手機，亦應依上開規定於各
    該罪名項下諭知沒收，並於全部或一部不能沒收或不宜執行
    沒收時，依刑法第38條第4 項之規定，追徵其價額。
　2.按犯罪所得，屬犯罪行為人者，沒收之；前二項之沒收，於
    全部或一部不能沒收或不宜執行沒收時，追徵其價額，刑法
    第38條之1 第1 項前段、第3 項分別定有明文。查被告為附
    表一編號1 至12所示販賣毒品之犯行，除附表一編號8 所示
    之價金新臺幣（下同）8,000元、附表一編號11所示之價金3
    ,000元及附表一編號12所示之部分價金1,800 元未取得外，
    其餘均已實際取得，業據被告陳明在卷（原審卷第151頁）
    ，核與證人紀威州、陳傑棠於偵查中證述之情節相符（見偵
    3卷第358頁、第366頁至第367頁）；另就被告於本院所稱應
    未取得證人謝筑貞購毒之全部價金何以不可採，其應以取得
    全部價金乙節，業經本院認定如前，故就上開被告收取之販
    毒價金俱屬各該犯行之犯罪所得，雖未扣案，仍應依前開規
    定於各該罪名項下諭知沒收，於全部或一部不能沒收或不宜
    執行沒收時，併依同法條第3項規定，追徵其價額。又前開
    所宣告沒收之物，依刑法第40條之2 第1 項規定，併執行之
    。
　3.扣案之甲基安非他命8 包部分，因檢察官於起訴書中稱此扣
    案物，待另行送驗後，再另行聲請依違禁物規定，單獨宣告
    沒收（見起訴書第7頁），爰不予本案重複宣告沒收銷燬。
    至其餘扣案物，均與本案無涉，亦據被告供述在卷（見原審
    卷第150 頁），亦不予宣告沒收，附此敘明。
  ㈣定應執行刑
　1.按刑法第51條第5款規定數罪併罰，宣告多數有期徒刑者，
    應於各刑中之最長期以上，各刑合併之刑期以下，定其應執
    行之刑期，但不得逾30年，其就數罪併罰，固非採併科主義
    ，而係採限制加重主義，就俱發各罪中，以最重之宣告刑為
    基礎，由法院參酌他罪之宣告刑，裁量加重定之，且不得逾
    法定之30年最高限制，此即外部性界限。然上揭定其應執行
    刑，既屬刑法賦予法院自由裁量之事項，其應受內部性界限
    之拘束，要屬當然。按刑法第51條數罪併罰定應執行刑之立
    法方式，採限制加重原則，亦即非以累加方式定應執行刑，
    為一種特別的量刑過程，定應執行刑之宣告，乃對犯罪行為
    人本身及所犯各罪之總檢視，除應考量行為人所犯數罪反應
    出之人格特性，各行為彼此間之偶發性，各行為所侵害法益
    之同一性，對法益侵害之加重效應，並應權衡審酌行為人之
    責任與整體刑法目的及相關刑事政策，綜合判斷，而為妥適
    之裁量，使以輕重得宜，罰當其責。
　2.審酌被告黃裕銘所犯上述18罪中，犯罪過程之各罪關係、本
    案各該犯行之行為方式、危害情況、彼此間之時間、空間、
    各別刑罰規範之目的（多數為販賣、轉讓毒品及轉讓禁藥犯
    罪）、輕重罪間體系之平衡、所犯數罪反應出之行為人人格
    特性及犯罪傾向、加重效益及整體犯罪非難評價等總體情狀
    ，以及被告各次販賣或轉讓行為之手法近似、相隔時間非長
    、犯罪地點及毒品擴散對象多所重覆，侵害法益之同質性高
    ，危害之加重效應非如等差級數般加劇等情，及上述定應執
    行刑應審酌之事項，依比例原則、平等原則、罪刑相當原則
    、重複評價禁止原則等要求，就被告所犯如附表一所示12罪
    、附表二所示6罪（合計18罪），定應執行刑為有期徒刑10
    年，以資懲儆。
據上論斷，應依刑事訴訟法第369條第1項、第364條、第299 條
第1 項前段，毒品危害防制條例第4 條第1 項（修正前）、第2 
項（修正前）、第8 條第1 項、第17條第2 項（修正前）、第19
條第1 項，藥事法第83條第1 項，刑法第2條第1項、第11條、第
47條第1項、第59條、第51條第5 款、第38條第2 項前段、第4 
項、第38條之1 第1 項前段、第3 項、第40條之2 第1 項，判決
如主文。
本案經檢察官陳奕翔提起公訴，檢察官鄭益雄到庭執行職務。
中　　華　　民　　國　　110 　年　　5 　　月　　27　　日
                  刑事第六庭    審判長法　官  張瑛宗
                                      法　官  李秋瑩
                                      法　官  林坤志
以上正本證明與原本無異。
如不服本判決應於收受送達後20日內向本院提出上訴書狀，其未
敘述上訴理由者，並得於提起上訴後20日內向本院補提理由書（
均須按他造當事人之人數附繕本）「切勿逕送上級法院」。
　　　　　　　　　　　　　　　　　　　書記官  凌昇裕
中　　華　　民　　國　　110 　年　　5 　　月　　27　　日
附錄本案所犯法條：
一、修正前毒品危害防制條例第4 條第1 項、第2 項
製造、運輸、販賣第一級毒品者，處死刑或無期徒刑；處無期徒
刑者，得併科新臺幣2 千萬元以下罰金。
製造、運輸、販賣第二級毒品者，處無期徒刑或7 年以上有期徒
刑，得併科新臺幣1 千萬元以下罰金。
二、毒品危害防制條例第8 條第1 項
轉讓第一級毒品者，處1 年以上7 年以下有期徒刑，得併科新臺
幣1 百萬元以下罰金。
三、藥事法第83條第1 項
明知為偽藥或禁藥，而販賣、供應、調劑、運送、寄藏、牙保、
轉讓或意圖販賣而陳列者，處7 年以下有期徒刑，得併科新臺幣
5 千萬元以下罰金。

【附表一】：販賣毒品部分（金額均為新臺幣）     編號 販賣之對象 販賣時、地及行為          相關證據   罪刑及沒收  1   陳秀蘭 黃裕銘於108 年8月27日13時16分許，以其持用之行動電話0000000000門號，與陳秀蘭持用之行動電話0000000000門號，以暗語聯繫毒品交易事宜後，復於108 年8月27日13時16分許通話完畢後，在臺南市北門區福隆餐廳停車場內，當場交付價值1,000 元之海洛因1 包予陳秀蘭，並當場收受本次販毒之價金。 ㈠被告黃裕銘於偵訊、本院準備程序及審理時之自白（見偵3 卷第399 頁；本院卷第99頁、第134 頁） ㈡證人陳秀蘭於警詢及偵查中之證述（見警1 卷第32頁至第33頁；偵3 卷第426 頁至第427頁） ㈢黃裕銘持用之門號0000000000與陳秀蘭持用之門號0000000000之通訊監察譯文（見警1 卷第14頁） ㈣臺灣臺南地方法院108 年聲監字第000526號通訊監察書暨電話附表（見警1 卷第156 頁至第157 頁） 黃裕銘犯販賣第一級毒品罪，累犯，處有期徒刑柒年拾月。扣案如附表三編號1 至3 所示之物均沒收；未扣案之門號○○○○○○○○○○SIM 卡壹張及販賣第一級毒品犯罪所得新臺幣壹仟元均沒收，於全部或一部不能沒收或不宜執行沒收時，均追徵其價額。  2   洪進金 黃裕銘於108 年11月27日15時許，以其持用之行動電話0000000000門號，與洪進金持用之行動電話0000000000門號以暗語聯繫毒品交易事宜後，復於108 年11月27日15時44分許，在臺南市佳里區佳興國中附近，當場交付價值1,000 元之海洛因1 包予洪進金，並當場收受本次販毒之價金。 ㈠被告黃裕銘於偵訊、本院準備程序及審理時之自白（見；偵3 卷第386 頁至第387頁、第398 頁至第399 頁；聲羈卷第27頁；本院卷第99頁、第134 頁） ㈡證人洪進金於警詢及偵查中之證述（見警1 卷第112 頁、第115 頁；警2 卷第131頁；偵2 卷第149 頁、第151 頁至第152 頁） ㈢黃裕銘持用之門號0000000000與洪進金持用之門號0000000000之通訊監察譯文（見警2 卷第39頁） ㈣臺灣臺南地方法院108 年聲監字第000805號通訊監察書暨電話附表（見警2 卷第179 頁至第180 頁） 黃裕銘犯販賣第一級毒品罪，累犯，處有期徒刑柒年拾月。扣案如附表三編號1 至4 所示之物均沒收；未扣案之販賣第一級毒品犯罪所得新臺幣壹仟元沒收，於全部或一部不能沒收或不宜執行沒收時，追徵其價額。  3   黃益崇 黃裕銘於108 年11月29日9 時9 分許，以其持用之行動電話0000000000門號，與黃益崇持用之行動電話0000000000門號以暗語聯繫毒品交易事宜後，復於108 年11月29日9 時9 分許通話完畢後，在臺南市○○區○○00號之1 住處，當場交付價值500 元之海洛因1 包予黃益崇，並當場收受本次販毒之價金。 ㈠被告黃裕銘於偵訊、本院準備程序及審理時之自白（見偵3 卷第387 頁、第398 頁至第399 頁；聲羈卷第27頁；本院卷第99頁、第134 頁） ㈡證人黃益銘於警詢及偵查中之證述（見警2 卷第113 頁至第114 頁；偵2 卷第207頁至第209 頁） ㈢黃裕銘持用之門號0000000000與黃益崇持用之門號0000000000之通訊監察譯文（見警2 卷第41頁至第42頁） ㈣臺灣臺南地方法院108 年聲監字第000805號通訊監察書暨電話附表（見警2 卷第179 頁至第180 頁) 黃裕銘犯販賣第一級毒品罪，累犯，處有期徒刑柒年拾月。扣案如附表三編號1 至4 所示之物均沒收；未扣案之販賣第一級毒品犯罪所得新臺幣伍佰元沒收，於全部或一部不能沒收或不宜執行沒收時，追徵其價額。  4   黃益崇 黃裕銘於108 年11月30日9 時40分許，以其持用之行動電話0000000000門號，與黃益崇持用之行動電話0000000000門號，以暗語聯繫毒品交易事宜後，由黃裕銘於108 年11月30日9 時40分許通話完畢後，在臺南市○○區○○00號之1 住處，當場交付價值700 元之海洛因1 包予黃益崇，並當場收受本次販毒之價金。 ㈠被告黃裕銘於偵訊、本院準備程序及審理時之自白（見偵3 卷第387 頁、第398 頁至第399 頁；聲羈卷第27頁；本院卷第99頁、第134 頁） ㈡證人黃益銘於警詢及偵查中之證述（見警2 卷第115 頁；偵2 卷第207 頁至第209頁） ㈢黃裕銘持用之門號0000000000與黃益崇持用之門號0000000000之通訊監察譯文（見警2 卷第43頁） ㈣臺灣臺南地方法院108 年聲監字第000805號通訊監察書暨電話附表（見警2 卷第179 頁至第180 頁) 黃裕銘犯販賣第一級毒品罪，累犯，處有期徒刑柒年拾月。扣案如附表三編號1 至4 所示之物均沒收；未扣案之販賣第一級毒品犯罪所得新臺幣柒佰元沒收，於全部或一部不能沒收或不宜執行沒收時，追徵其價額。  5   謝筑貞 黃裕銘於108 年11月13日17時30分許，以其持用之行動電話0000000000門號，與謝筑貞持用之行動電話0000000000門號以暗語聯繫毒品交易事宜後，復於108 年11月13日18時25分許在臺南市新化區復興路「萬國真光基督教會」旁之車內，當場交付價值2,000 元之海洛因1 包予謝筑貞，並當場向謝筑貞收取價金6,000 元，嗣因海洛因量不足，黃裕銘再於翌（14）日13時18分許與謝筑貞相約至安南醫院廁所內，交付價值4,000 元之海洛因予謝筑貞。 ㈠被告黃裕銘於偵訊、本院準備程序及審理時之自白（見；偵3卷第387 頁、第398頁至第399 頁；聲羈卷第27頁；本院卷第99頁、第134 頁） ㈡證人謝筑貞於警詢及偵查中之證述（見警2 卷第81頁至第83頁；偵2 卷第276 頁至第277 頁） ㈢證人謝濠澤於警詢及偵查中之證述（見警2 卷第155 頁；偵2 卷第351 頁至第352頁） ㈣黃裕銘持用之門號0000000000與謝筑貞持用之門號0000000000之通訊監察譯文（見警2 卷第19頁至第25頁）五臺灣臺南地方法院108 年聲監字第000726號通訊監察書暨電話附表（見警2 卷第177 頁至第178 頁） 黃裕銘犯販賣第一級毒品罪，累犯，處有期徒刑捌年。扣案如附表三編號1 至4 所示之物均沒收；未扣案之販賣第一級毒品犯罪所得新臺幣陸仟元沒收，於全部或一部不能沒收或不宜執行沒收時，追徵其價額。  6   謝筑貞 黃裕銘於108 年11月15日18時10分許，以其持用之行動電話0000000000門號，與謝筑貞持用之行動電話0000000000門號，以暗語聯繫毒品交易事宜後，由謝筑貞先匯款5,000 元至黃裕銘之台新銀行帳戶後，黃裕銘再於108 年11月15日21時24分許在臺南市新化區復興路「萬國真光基督教會」旁之便利超商，當場交付價值3,000 元的海洛因1 包予謝筑貞，並當場向謝筑貞收取現金5,000 元。嗣因海洛因量不足，黃裕銘再於翌（16）日與謝筑貞相約至臺南市北區的方崇明診所，並將價值7,000元的海洛因放在該診所廁所垃圾桶盒下，以此方式交付剩餘海洛因給謝筑貞。 ㈠被告黃裕銘於偵訊、本院準備程序及審理時之自白（見偵3 卷第387 頁、第398 頁至第399 頁；聲羈卷第27頁；本院卷第99頁、第134 頁） ㈡證人謝筑貞於警詢及偵查中之證述（見警2 卷第83頁至第85頁；偵2 卷第277 頁至第278 頁） ㈢證人謝濠澤於警詢及偵查中之證述（見警2 卷第155 頁；偵2 卷第351 頁至第352頁） ㈣黃裕銘持用之門號0000000000與謝筑貞持用之門號0000000000之通訊監察譯文（見警2 卷第26頁至第29頁）五臺灣臺南地方法院108 年聲監字第000726號通訊監察書暨電話附表（見警2 卷第177 頁至第178 頁) 黃裕銘犯販賣第一級毒品罪，累犯，處有期徒刑捌年。扣案如附表三編號1 至4 所示之物均沒收；未扣案之販賣第一級毒品犯罪所得新臺幣壹萬元沒收，於全部或一部不能沒收或不宜執行沒收時，追徵其價額。  7   謝筑貞 黃裕銘於108 年11月16日16時27分許，以其持用之行動電話0000000000門號，與謝筑貞持用之行動電話0000000000門號以暗語聯繫毒品交易事宜後，復於108 年11月17日7 時8 分許，在臺南市新化區復興路「萬國真光基督教會」旁之便利超商，當場交付價值6,000 元之海洛因1 包予謝筑貞，並當場收受本次販毒之價金。 ㈠被告黃裕銘於偵訊、本院準備程序及審理時之自白（見偵3 卷第387 頁、第398 頁至第399 頁；聲羈卷第27頁；本院卷第99頁、第134 頁） ㈡證人謝筑貞於警詢及偵查中之證述（見警2 卷第87頁；偵2卷第278 頁） ㈢證人謝濠澤於警詢及偵查中之證述（見警2 卷第155 頁；偵2 卷第351 頁至第352頁） ㈣黃裕銘持用之門號0000000000與謝筑貞持用之門號0000000000之通訊監察譯文（見警2 卷第29頁至第32頁）五臺灣臺南地方法院108 年聲監字第000726號通訊監察書暨電話附表（見警2 卷第177 頁至第178 頁) 黃裕銘犯販賣第一級毒品罪，累犯，處有期徒刑捌年。扣案如附表三編號1 至4 所示之物均沒收；未扣案之販賣第一級毒品犯罪所得新臺幣陸仟元沒收，於全部或一部不能沒收或不宜執行沒收時，追徵其價額。  8   紀威州 黃裕銘於108 年1月初某日，與紀威州聯絡毒品交易事宜後，復於108 年1 月初，在臺南市○○區○○00號之1 住處，當場交付價值8,000 元之甲基安非他命1 包予紀威州（本次紀威州以賒帳方式購得）。 ㈠被告黃裕銘於偵訊、本院準備程序及審理時之自白（見偵3 卷第399 頁；聲羈卷第27頁；本院卷第99頁、第134 頁） ㈡證人紀威州於警詢及偵查中之證述（見警1 卷第89頁；偵3 卷第357 頁至第360 頁） ㈢黃裕銘持用之門號0000000000與紀威州持用之門號0000000000之通訊監察譯文（見警1 卷第16頁） ㈣臺灣臺南地方法院108 年聲監字第000526號通訊監察書暨電話附表（見警1 卷第156 頁至第157 頁) 黃裕銘犯販賣第二級毒品罪，累犯，處有期徒刑肆年。扣案如附表三編號1 至2 所示之物均沒收。  9   紀威州 黃裕銘於108 年4月24日某時許，與紀威州聯絡毒品交易事宜後，復於108 年4 月24日12時許，在臺南市○○區○○00號之1 住處，當場交付價值3,000 元之甲基安非他命1 包予紀威州，並當場收受本次販毒之價金。 ㈠被告黃裕銘於偵訊、本院準備程序及審理時之自白（見偵3 卷第399 頁；聲羈卷第27頁；本院卷第99頁、第134 頁） ㈡證人紀威州於警詢及偵查中之證述（見警1 卷第89頁；偵3 卷第357 頁至第360 頁） ㈢黃裕銘持用之門號0000000000與紀威州持用之門號0000000000之通訊監察譯文（見警1 卷第16頁） ㈣臺灣臺南地方法院108 年聲監字第000526號通訊監察書暨電話附表（見警1 卷第156 頁至第157 頁) 黃裕銘犯販賣第二級毒品罪，累犯，處有期徒刑參年拾月。扣案如附表三編號1 至2 所示之物均沒收；未扣案之販賣第二級毒品犯罪所得新臺幣參仟元沒收，於全部或一部不能沒收或不宜執行沒收時，追徵其價額。  10   紀威州 黃裕銘於108 年6月15日12時許，與紀威州聯絡毒品交易事宜後，復於108 年6 月15日某時許，在臺南市○○區○○00號之1 住處，當場交付價值1,500 元之甲基安非他命1 包予紀威州，並當場收受本次販毒之價金。 ㈠被告黃裕銘於偵訊、本院準備程序及審理時之自白（見偵3 卷第399 頁；聲羈卷第27頁；本院卷第99頁、第134 頁） ㈡證人紀威州於警詢及偵查中之證述（見警1 卷第89頁；偵3 卷第357 頁至第360 頁） ㈢黃裕銘持用之門號0000000000與紀威州持用之門號0000000000之通訊監察譯文（見警1 卷第16頁） ㈣臺灣臺南地方法院108 年聲監字第000526號通訊監察書暨電話附表（見警1 卷第156 頁至第157 頁) 黃裕銘犯販賣第二級毒品罪，累犯，處有期徒刑參年拾月。扣案如附表三編號1 至2 所示之物均沒收；未扣案之販賣第二級毒品犯罪所得新臺幣壹仟伍佰元沒收，於全部或一部不能沒收或不宜執行沒收時，追徵其價額。  11   陳傑棠 黃裕銘於108 年1、2 月間某日與陳傑棠聯絡毒品交易事宜後，遂在臺南市○○區○○00號之1 住處，當場交付價值3,000 元之甲基安非他命1 包予陳傑棠，陳傑棠賒欠本次販毒之價金。 ㈠被告黃裕銘於偵訊、本院準備程序及審理時之自白（見；偵3 卷第386 頁；本院卷第99頁、第134 頁） ㈡證人陳傑棠於警詢及偵查中之證述（見警1 卷第66頁至第67頁；偵3 卷第366 頁至第368 頁） ㈢陳秀蘭持用之門號0000000000與陳傑棠持有之市話00-0000000號之通訊監察譯文（見警1 卷第17頁） ㈣臺灣臺南地方法院108 年聲監續字第000685號通訊監察書暨電話附表（見警1 卷第149 頁） 黃裕銘犯販賣第二級毒品罪，累犯，處有期徒刑參年拾月。扣案如附表三編號1 至2 所示之物均沒收。  12   陳傑棠 黃裕銘於108 年1、2 月間某日（距前次1 、2 禮拜後）與陳傑棠聯絡毒品交易事宜後，遂在臺南市○○區○○00號之1 住處，當場交付價值2,000 元之甲基安非他命1 包予陳傑棠，陳傑棠先支付200元予黃裕銘，尚賒欠1,800 元之價金，並約定連同前次積欠之3,000 元於日後付清，以此方式完成交易。 ㈠被告黃裕銘於偵訊、本院準備程序及審理時之自白（見偵3 卷第386 頁；本院卷第99頁、第134頁） ㈡證人陳傑棠於警詢及偵查中之證述（見警1 卷第66頁至第67頁；偵3 卷第366 頁至第368 頁） ㈢陳秀蘭持用之門號0000000000與陳傑棠撥打市話00-0000000號之通訊監察譯文（見警1 卷第17頁） ㈣臺灣臺南地方法院108 年聲監續字第000685號通訊監察書暨電話附表（見警1 卷第149 頁） 黃裕銘犯販賣第二級毒品罪，累犯，處有期徒刑參年拾月。扣案如附表三編號1 至2 所示之物均沒收；未扣案之販賣第二級毒品犯罪所得新臺幣貳佰元沒收，於全部或一部能沒收或不宜行沒收時，追徵其價額。 

【附表二】：轉讓毒品部分     編號 轉讓之對象 轉讓時、地及行為          相關證據   罪刑及沒收  1   洪進金 黃裕銘於108 年11月27日11時30分許，在臺南市○○區○○00號之1 住處，無償交付重量不詳（無證據證明淨重達5 公克）之微量海洛因予洪進金，以此方式轉讓第一級毒品海洛因予洪進金1 次。 ㈠被告黃裕銘於偵訊、本院準備程序及審理時之自白（見偵3 卷第386 頁至第387 頁、第398 頁至第399 頁；聲羈卷第27頁；本院卷第99頁、第134 頁） ㈡證人洪進金於警詢及偵柙中之證述（見警1 卷第114 頁至第115 頁；偵2 卷第150頁、第152 頁） ㈢證人陳秀蘭於警詢及偵查中之證述（見警1 卷第46頁至第47頁；偵2 卷第363 頁至第364 頁） ㈣陳秀蘭持用之門號0000000000與洪進金持用之門號0000000000之通訊監察譯文（見警1 卷第15頁）五臺灣臺南地方法院108 年聲監續字第001027號通訊監察書暨電話附表（見警1 卷第153 頁) 黃裕銘犯轉讓第一級毒品罪，累犯，處有期徒刑拾月。  2   洪進金 黃裕銘先於108 年11月29日9 時23分許以其持用之行動電話0000000000門號，與洪進金持用之行動電話0000000000門號聯繫，復於108 年11月29日9 時58分許，在臺南市○○區○○00號之1 住處，無償交付重量不詳（無證據證明淨重達5公克）之微量海洛因予洪進金，以此方式轉讓第一級毒品海洛因予洪進金1 次。 ㈠被告黃裕銘於偵訊、本院準備程序及審理時之自白（見偵2 卷第505 頁；偵3 卷第398 頁至第399 頁；聲羈卷第27頁；本院卷第99頁、第134 頁） ㈡證人洪進金於警詢及偵查中之證述（見警2 卷第132 頁；偵2 卷第151 頁至第152頁） ㈢黃裕銘持用之門號0000000000與洪進金持用之門號0000000000之通訊監察譯文（見警2 卷第40頁） ㈣臺灣臺南地方法院108 年聲監字第00805 號通訊監察書暨電話附表（見警2 卷第179 頁至第180 頁) 黃裕銘犯轉讓第一級毒品罪，累犯，處有期徒刑拾月。扣案如附表三編號3 至4 所示之物均沒收。  3   丁俊仁 黃裕銘於108 年10月31日10時4 分許以其持用之行動電話0000000000門號，與丁俊仁持用之行動電話0000000000門號以暗語聯繫約定交易毒品。嗣於108 年10月31日10時47分許，在臺南市大潭寮加油站旁，無償交付重量不詳（無證據證明淨重達10公克）之微量甲基安非他命予丁俊仁，以此方式轉讓禁藥甲基安非他命予丁俊仁1次。 ㈠被告黃裕銘於偵訊、本院準備程序及審理時之自白（見偵2 卷第506 頁；偵3 卷第387 頁、第398 頁至第399頁；聲羈卷第27頁；本院卷第99頁、第134 頁） ㈡證人丁俊仁於警詢及偵查中之證述（見警2 卷第51頁至第52頁；偵2 卷第426 頁） ㈢黃裕銘持用之門號0000000000與丁俊仁持用之門號0000000000之通訊監察譯文（見警2 卷第33頁至第35頁） ㈣臺灣臺南地方法院108 年聲監字第00726 號通訊監察書暨電話附表（見警2 卷第177 頁至第178頁) 黃裕銘犯藥事法第八十三條第一項之轉讓禁藥罪，累犯，處有期徒刑捌月。扣案如附表三編號3 至4 所示之物均沒收。  4   丁俊仁 黃裕銘於108 年12月23日11時51分許以其持用之行動電話0000000000門號，與丁俊仁持用之行動電話0000000000門號以暗語聯繫約定交易安非他命後，復於108 年12月23日13時44分許，在臺南市安南區城西街3 段雜貨店附近，無償交付重量不詳（無證據證明淨重達10公克）之微量甲基安非他命予丁俊仁，以此方式轉讓禁藥甲基安非他命予丁俊仁1 次。 ㈠被告黃裕銘於偵訊、本院準備程序及審理時之自白（見偵2 卷第506 頁；偵3 卷第387 頁、第398 頁至第399頁；聲羈卷第27頁；本院卷第99頁、第134 頁） ㈡證人丁俊仁於警詢及偵查中之證述（見警2 卷第52頁至第53頁；偵2 卷第426 頁至第427 頁） ㈢黃裕銘持用之門號0000000000與丁俊仁持用之門號0000000000之通訊監察譯文（見警2 卷第37頁） ㈣臺灣臺南地方法院108 年聲監續字第1139號通訊監察書暨電話附表（見警2 卷第187頁至第188 頁) 黃裕銘犯藥事法第八十三條第一項之轉讓禁藥罪，累犯，處有期徒刑捌月。扣案如附表三編號3 至4 所示之物均沒收。  5   丁俊仁 黃裕銘於109 年1月12日22時55分許在臺南市○○區○○里000 ○00號「福德宮觀音寺」工地，無償交付重量不詳（無證據證明淨重達10公克）之微量甲基安非他命予丁俊仁，以此方式轉讓禁藥甲基安非他命予丁俊仁1次。 ㈠被告黃裕銘於偵訊、本院準備程序及審理時之自白（見偵2 卷第506 頁；偵3 卷第387 頁、第398 頁至第399頁；聲羈卷第27頁；本院卷第99頁、第134 頁） ㈡證人丁俊仁於警詢及偵查中之證述（見警2 卷第53頁至第54頁、第58頁；偵2 卷第427頁） 黃裕銘犯藥事法第八十三條第一項之轉讓禁藥罪，累犯，處有期徒刑捌月。  6   吳政憲 黃裕銘於108 年8月26日12時36分許以持用之行動電話0000000000號與吳政憲持用之行動電話0000000000門號以暗語聯繫，由黃裕銘於108 年8 月26日12時48分許在臺南市○○區○○00號之1 住處，無償交付重量不詳（無證據證明淨重達10公克）之微量甲基安非他命予吳政憲，以此方式轉讓禁藥甲基安非他命予吳政憲1 次。 ㈠被告黃裕銘於偵訊、本院準備程序及審理時之自白（見；偵3 卷第398 頁至第399頁；聲羈卷第27頁；本院卷第99頁、第134 頁） ㈡證人吳政憲於警詢及偵查中之證述（見警1 卷第135 頁至第136 頁；偵2 卷第74頁） ㈢黃裕銘持用之門號0000000000與吳政憲持用之門號0000000000之通訊監察譯文（見警1卷第14頁） ㈣臺灣臺南地方法院108 年聲監字第000526號通訊監察書暨電話附表（見警1 卷第156 頁至第157 頁) 黃裕銘犯藥事法第八十三條第一項之轉讓禁藥罪，累犯，處有期徒刑捌月。扣案如附表三編號3 所示之物沒收；未扣案之門號○○○○○○○○○○SIM 卡壹張沒收，於全部或一部不能沒收或不宜執行沒收時，追徵其價額。 

【附表三】：扣案物  編號 扣案物及數量  1 分裝杓1 個  2 電子磅秤1 個  3 序號000000000000000 之手機1 支  4 門號0000000000號行動電話SIM 卡1 枚 

【附表四】：卷宗縮寫索引說明 1.臺南市政府警察局善化分局南市警善偵字第1090062965號卷：警1卷 2.臺南市政府警察局學甲分局南市警學偵字第1090090534號卷：警2卷 3.臺灣臺南地方檢察署108年度他字第3418號偵查卷宗：偵1卷 4.臺灣臺南地方檢察署108年度他字第2433號偵查卷宗：偵2卷 5.臺灣臺南地方檢察署108年度偵字第1469號偵查卷宗：偵3卷 6.臺灣臺南地方法院109年度聲羈字第8號：聲羈卷 7.臺灣臺南地方法院109年度訴字第250號刑事卷宗：原審卷